【裁判字號】    98,易,2300
【裁判日期】    980727
【裁判案由】    竊盜
【裁判全文】
臺灣臺中地方法院刑事判決              98年度易字第2300號
公  訴  人  臺灣臺中地方法院檢察署檢察官
被      告  乙○○
                    （另案
上列被告因竊盜案件，經檢察官提起公訴（98年度偵字第9110號）
，本院判決如下：
    主    文
乙○○竊盜，處拘役拾日，如易科罰金，以新臺幣壹仟元折算壹
日；又竊盜，處拘役拾日，如易科罰金，以新臺幣壹仟元折算壹
日；又竊盜，處拘役拾日，如易科罰金，以新臺幣壹仟元折算壹
日。應執行拘役參拾日，如易科罰金，以新臺幣壹仟元折算壹日
。
    犯罪事實
一、乙○○意圖為自己不法之所有，(一)於民國九十八年三月三日
    凌晨二時許，在臺中市○區○○路一四七巷口，以自備之鑰
    匙一把（業已沒收完畢），開啟甲○○所有之車牌號碼PL—
    ○六二九號自小客車車門後，隨即進入車內竊取高速公路回
    數票收據乙張（起訴書誤載為回速票）。得手後，將上開回
    數票收據丟棄在臺中市○○○路大水溝內。(二)於九十八年三
    月四日凌晨一時許，在臺中市○區○○路與復興園路口，以
    上開自備之鑰匙一把，開啟丙○○所有之車牌號碼PC—○七
    八六號自小客車車門後，隨即進入車內竊取新台幣（下同）
    二十元（十元硬幣二個），得手後供己花用。(三)於九十八年
    三月四日凌晨二時許，在臺中市○區○○○路上之某停車格
    ，以不詳方式開啟丁○○所有之車牌號碼K四—七六二二號
    自小客車，隨即進入車內竊取衛生紙乙盒。得手後，供己使
    用。嗣於九十八年三月五日凌晨一時三十分許，在臺中市○
    區○○路與建國南路口，因另犯竊盜案（業經本院以九十八
    年度易字第一０八八號判處應執行有期徒刑八月確定）為警
    查獲，乙○○於具有偵查犯罪權限之公務員發覺犯罪人前，
    即於員警詢問時自首上開三次竊盜犯罪，再於其後本案偵查
    、審理期間到庭接受裁判。
二、案經臺中市警察局第三分局報告臺灣臺中地方法院檢察署檢
    察官偵查起訴。
    理    由
一、按現行刑事訴訟法為保障被告之反對詰問權，排除具有虛偽
    危險性之傳聞證據，以求實體真實之發見，於該法第一百五
    十九條第一項明定被告以外之人於審判外之言詞或書面陳述
    ，除法律有規定者外，不得作為證據。又被告以外之人於審
    判外之陳述，雖不符前四條之規定（即刑事訴訟法第一百五
    十九條之一至同條之四），而經當事人於審判程序同意作為
    證據，法院審酌該言詞陳述或書面陳述作成時之情況，認為
    適當者，亦得為證據；當事人、代理人或辯護人於法院調查
    證據時，知有第一百五十九條第一項不得為證據之情形，而
    未於言詞辯論終結前聲明異議者，視為有前項之同意，刑事
    訴訟法第一百五十九條之五定有明文。本件檢察官、被告並
    未就卷內證據資料之證據能力有所爭執，且迄於言詞辯論終
    結前，均未主張有刑事訴訟法第一百五十九條第一項不得為
    證據之情形，是應認已同意卷內證據均得作為證據，且經本
    院審酌後，認無不適當之情形，應認本案調查之卷內證據均
    有證據能力，合先敘明。
二、訊據被告乙○○矢口否認有何竊盜之犯行，辯稱：上開竊案
    均非伊所為，在警詢中係在員警逼迫下方會承認有如犯罪事
    實欄一(一)、(二)、(三)所示之竊盜犯行，在偵查中則係因為緊張
    ，故承認有如犯罪事實欄一(一)、(二)所示之竊盜犯行云云。惟
    查，被告上開三次竊盜犯行，業據被告於警詢中全然坦承不
    諱，核與被害人甲○○、丙○○、丁○○於警詢中指述之失
    竊情節相符，且有現場照片八張、車籍查詢－基本資料詳細
    畫面三張附卷可參。雖被告以前揭情詞置辯，然查，證人即
    臺中市警察局第三分局偵查隊員警蕭輔齡於偵查中經檢察事
    務官訊問時，業已證稱：「警方並沒有對被告乙○○有強暴
    脅迫行為，是被告自己主動帶警方到現場，主動坦承犯行，
    到場時他自己坦承被偷的四台汽車車門均有經被告開過，所
    以警方在現場時也有親自開車門拍照以證明車門當時已經被
    開啟，並沒有上鎖」等語，則被告辯稱員警對其有逼迫之情
    形云云，已屬無據；況倘若被告警詢筆錄確係出於員警之逼
    迫，則在偵查中應會立即向檢察官陳明此情，又豈會於偵查
    中猶承認有如犯罪事實欄一(一)、(二)所示之竊盜犯行？再參以
    本件被告係於九十八年三月五日之調查筆錄中承認有為本案
    三件竊盜犯行，然上開竊案之被害人甲○○、丙○○、丁○○則分別係於同年月十一日、十六日及九日始製作警詢筆錄
    ，時間均在被告自承犯罪之後，且渠等於警詢中均明確證稱
    係經員警通知後方察覺車內物品遺失，顯見本案應係被告向
    員警自首犯罪後，員警方通知被害人前往警局製作筆錄，並
    告知車內物品被竊之情形，則本件被告未自承犯罪之前，員
    警顯無從知悉上開犯罪事實，遑論逼迫被告認罪；況本件係
    被告帶同員警至案發現場指認被害車輛，而被害車輛車門當
    時均未上鎖乙節，已據證人蕭輔齡證述於前，且有現場照片
    八張可佐，而被告於本院審理時亦自承其確有向員警指出三
    輛車，則倘若被告並未為本案三件竊盜犯行，又豈能明確指
    出遭竊且車門未上鎖之三台被害車輛，是被告上開所辯，在
    在與事理有違，顯係事後卸責之詞，不足採信。本件事證明
    確，被告上開三次竊盜犯行，堪以認定。
三、核被告上開所為，均係犯刑法第三百二十條第一項之普通竊
    盜既遂罪。被告所犯上開三罪間，犯意各別、行為互殊，應
    予分論併罰。又被告於犯罪後，在具有偵查權限之人知悉犯
    罪人之前，主動向員警自首上開三次竊盜犯罪，業經證人蕭
    輔齡證述於前，且有臺中市警察局第三分局第三次調查筆錄
    一件在卷可參，為對於未發覺之罪自首而接受裁判，均應依
    刑法第六十二條前段之規定減輕其刑。爰審酌被告素行不良
    ，自制能力不佳，隨機進入他人車內竊取財物，行為實屬不
    當，惟手段尚屬平和，且竊得之物品價值非高，暨被告犯後
    於警詢中自首並完全坦承犯行，於偵查中否認部分犯行，於
    審理時則全然否認犯行之犯罪後態度等一切情狀，分別量處
    如主文所示之刑，並定其應執行之刑，復諭知易科罰金之折
    算標準，以示懲儆。又被告供犯如犯罪事實欄一(一)、(二)所示
    之竊盜犯行，所用之鑰匙一支，已於九十八年三月五日因另
    犯竊盜案（業經本院以九十八年度易字第一０八八號判處應
    執行有期徒刑八月確定）為警查扣乙節，業經被告於警詢中
    自承不諱，而上開扣案之鑰匙一支亦已沒收完畢，有臺灣高
    等法院被告前案紀錄表一紙在卷可按，爰不另宣告沒收，附
    此敘明。
據上論斷，應依刑事訴訟法第二百九十九條第一項前段，刑法第
三百二十條第一項、第六十二條、第五十一條第六款、第四十一
條第一項前段，刑法施行法第一條之一第一項、第二項前段，判
決如主文。
中    華    民    國    98    年    7     月    27    日
                  刑事第八庭    法  官  黃炫中
以上正本證明與原本無異。
如不服本判決應於收受判決後10日內向本院提出上訴書狀，並應
敘述具體理由；其未敘述上訴理由者，應於上訴期間屆滿後20日
內向本院補提理由書（均須按他造當事人之人數附繕本）「切勿
逕送上級法院」。
                                書記官  黃珮華
中    華    民    國    98    年    7     月    27    日
附錄論罪科刑法條
中華民國刑法第320條
（普通竊盜罪、竊佔罪）
意圖為自己或第三人不法之所有，而竊取他人之動產者，為竊盜
罪，處 5 年以下有期徒刑、拘役或 5 百元以下罰金。
意圖為自己或第三人不法之利益，而竊佔他人之不動產者，依前
項之規定處斷。
前二項之未遂犯罰之。


司法院資訊處製作；財團法人民間司法改革基金會備份。
